# 孙公司的合并以及少数股东损益的计算

提问人：wx_5cbed2992bf4 时间：2022-02-14 21:54:33
背景：A为集团母公司。B、C分别为A的100%控股子公司。B又对D控股60%，纳入B的合并范围。C对D控股20%，权益法核算。现在A要编制合并财务报表，目前有A的单体报表，B的单体报表，B的合并报表（B控制D的），C的单体报表（C的单体报表已对D的长投做权益法调整），D的单体报表。问 1 ：如何编制A的合并财务报表？是把A、B、C、D的各单体的报表放入合并工作底稿？还是把A单体、B合并、C单体的报表放入合并工作底稿？
问 2 ：A合并报表中少数股东损益如何计算？
问 3 ：C单体报表上的长投权益法核算，怎么在合并报表中抵消？

回答人：chenyiwei
1 、两种做法均可（一次合并法或分层合并法），保证最终合并结果正确即可。
2 、最终A的合并结果中，因外部少数股东对D出资20%，会产生少数股权和少数股东损益。由于B、C分别为A的全资子公司，故本案例还是相对较为简单的。